【裁判字號】    92,訴,1418
【裁判日期】    921030
【裁判案由】    毒品危害防制條例
【裁判全文】
臺灣高雄地方法院刑事判決                        九十二年度訴字第一四一八號
    公  訴  人  臺灣高雄地方法院檢察署檢察官
    被      告  乙○○
右列被告因違反毒品危害防制條例案件，經檢察官提起公訴（九十二年度毒偵字第三
二一一號），嗣因被告就被訴事實為有罪之陳述，經本院合議庭裁定由受命法官獨任
適用簡式審判程序審理，本院判決如左：
    主  文
乙○○連續施用第一級毒品，處有期徒刑捌月。
    事  實
一、乙○○前因施用毒品案件，經本院裁定送觀察、勒戒後，認無繼續施用毒品之傾
    向，由臺灣高雄地方法院檢察署檢察官於民國九十一年四月三十日，以九十一年
    度毒偵字第一七五八號為不起訴處分。五年內復因施用毒品案件，經本院裁定送
    觀察、勒戒後，認有繼續施用毒品之傾向，再裁定令入戒治處所，施以強治戒治
    ，並由本院於九十一年十一月八日，以九十一年度訴字第二二六八號判處有期徒
    刑六月確定。詎仍不知戒絕毒癮，竟基於施用第一級毒品之概括犯意，分別於前
    案停止戒治，交付保護管束期間之九十二年三月二十五日左右及同年四月二十日
    左右，在高雄縣鳳山市友人住處，施用第一級毒品海洛因各一次，嗣於九十二年
    三月二十八日下午三時五十一分許及同年四月二十三日下午四時三十九分許，經
    臺灣高雄地方法院檢察署觀護人依法定期採集其尿液送檢驗而查獲。
二、案經臺灣高雄地方法院檢察署檢察官自動檢舉偵查起訴。
    理  由
一、按本件被告乙○○所犯係死刑、無期徒刑、最輕本刑為三年以上有期徒刑以外之
    罪，其於準備程序就前揭被訴事實為有罪之陳述，經受命法官告知簡式審判程序
    之旨，並聽取其與公訴人之意見後，本院認無不得或不宜改依簡式審判程序進行
    之情事，依刑事訴訟法第二百七十三條之一第一項、第二百八十四條之一規定，
    裁定本件由受命法官獨任進行簡式審判程序，合先敘明。
二、右揭犯罪事實，業據被告乙○○於本院審理中坦承不諱，且被告先後於九十二年
    三月二十八日及同年四月二十三日所採集之尿液，經送驗結果均呈嗎啡陽性反應
    ，有長榮大學確認報告二份、臺灣檢驗科技股份有限公司九十二年四月二十四日
    報告編號：ＫＺ000000000000號及同年五月十二日報告編號：ＫＺ
    000000000000號濫用藥物尿液檢驗報告各一份附卷可稽，綜上足認
    被告前揭自白與事實相符，應堪採為論罪之依據。本案事證明確，被告右揭連續
    施用第一級毒品海洛因之犯行，堪以認定。
三、被告乙○○前因施用毒品案件，經本院裁定送觀察、勒戒後，認無繼續施用毒品
    之傾向，由臺灣高雄地方法院檢察署檢察官於九十一年四月三十日，以九十一年
    度毒偵字第一七五八號為不起訴處分；五年內復因施用毒品案件，經本院裁定送
    觀察、勒戒後，認有繼續施用毒品之傾向，再裁定令入戒治處所，施以強治戒治
    ，並由本院於九十一年十一月八日，以九十一年度訴字第二二六八號判處有期徒
    刑六月確定，有上開判決書及臺灣高等法院被告全國前案紀錄表各一份在卷可考
    ，則被告三犯毒品危害防制條例第十條之罪，犯罪事證明確，應依法論科。
四、查海洛因係毒品危害防制條例第二條第二項所稱之第一級毒品，不得持有、施用
    。次按犯毒品危害防制條例第十條之罪者，依同條例第二十條第一項、第二項前
    段、第三項規定，應由檢察官先將被告送勒戒處所觀察、勒戒，經觀察、勒戒後
    ，認無繼續施用毒品傾向者，應由檢察官為不起訴處分。而依上開規定為不起訴
    處分後，五年內再犯第十條之罪，經觀察、勒戒後，認有繼續施用毒品之傾向或
    三犯以上者，即不適用前揭不起訴處分規定，除應由檢察官再聲請法院裁定先令
    入戒治處所施以強制戒治外，刑責部分即應依一般刑事訴訟程序追訴處罰。本件
    被告乙○○前既已因施用毒品案件，經本院裁定送觀察、勒戒後，認無繼續施用
    毒品傾向，而由檢察官為不起訴處分確定，五年內再度因施用毒品案件，經本院
    裁定送觀察、勒戒後，認有繼續施用毒品之傾向，再經本院裁定送強制戒治且經
    法院判處徒刑確定，其再犯前揭施用毒品犯行，核屬上開規定之三犯，依前揭說
    明，自應依法論罪科刑。核被告所為，係犯毒品危害防制條例第十條第一項之施
    用第一級毒品罪。其施用第一級毒品前後，持有海洛因之低度行為，應為施用之
    高度行為所吸收，不另論罪。又被告先後二次施用第一級毒品之犯行，均時間緊
    接，犯罪構成要件亦均相同，顯係基於概括犯意反覆為之，應依連續犯之規定論
    以一罪，並依法加重其刑。爰審酌被告前因施用毒品，先後經觀察、勒戒、強制
    戒治及判處徒刑確定，仍未戒絕毒品，足見其並無悔意，且戒斷毒癮之意志不堅
    ，惟念其施用毒品乃自戕行為，尚未危害他人，犯後並坦承犯行，態度良好等一
    切情狀，量處如主文所示之刑。
據上論斷，應依刑事訴訟法第二百七十三條之一第一項、第二百八十四條之一、第二
百九十九條第一項前段，毒品危害防制條例第十條第一項、第二十條第三項，刑法第
十一條、第五十六條，判決如主文。
本院經檢察官甲○○到庭執行職務。
中      華      民      國    九十二    年      十      月     三十     日
                                  臺灣高雄地方法院刑事庭
                                      法  官 王雅苑
右正本證明與原本無異。
如不服本判決，應於判決送達後十日內，向本院提出上訴狀。
                                      書記官 黃琬婷
中      華      民      國    九十二    年      十      月     三十     日
附錄法條：
毒品危害防制條例第十條
施用第一級毒品者，處六月以上五年以下有期徒刑。


司法院資訊處製作；財團法人民間司法改革基金會備份。
